# 请教陈版，清产核资调整分录的入账依据

提问人：事 务 所小青年 时间：2021-12-04 09:08:24
请教陈版，现遇到一家供水公司做清产核资专项审计，其中账面存在约 3000 万的在建工程，政府出具的几个文件显示，该在建工程系供水公司帮政府代建的供水管网工程，资产权属属于政府部门，供水公司可以无偿使用，同时企业账面挂账 2300 万元专项应付款，根据企业会计表述，这部分专项应付款也是政府拨款用来建设官网工程的，但是每笔款项与在建工程无法一一对应。
现在企业的方案如下：
1 、协调政府部门出台文件：大意是上述所有的政府拨款都是用来建设管网的，企业无法偿还，但是文件不明确金额以及拨款的时间等。
2 、清产核资将在建工程 3000 万与专项应付款 2300 万，对冲后，剩余 700 万，计入企业自身资产转固问题：
1 、政府出台的文件中只是概括性的说明了事件的性质，不明确时间和金额，是否可以作为调整依据？
2 、对于剩余部分仍然不属于公司资产，是否要转入需要政府偿还的其他应收款，按照适当标准计提坏账？
3 、对于上述调账，我们应该还要拿到哪些调账依据？

回答人：chenyiwei
虽然“在建工程系供水公司帮政府代建的供水管网工程，资产权属属于政府部门，供水公司可以无偿使用”，但鉴于此类资产的专用性，只有供水公司可以使用，因此事实上可以理解为政府对该供水公司管网建设的补助，或者政府对该公司的资本性投入。相应地，所购建的管网由该供水公司所控制，应确认为该供水公司的固定资产（注：假设本案例不适用PPP特许经营权模式，下同）。这与该管网名义上权属属于政府无关。
建议与当初发文和拨款的政府部门沟通，明确其拨款性质和是否需要偿还，以及是否需经过政府层面的验收等，将管网资产及时转固并计提折旧，将专项应付款视情况转为政府补助或者递延收益。

提问人：事 务 所小青年 时间：2021-12-07 10:42:25
@chenyiwei 感谢陈版，目前企业与政府谈判的方案是：代建的管网属于政府方，需要经过审计验收，企业从账面剥离，同时对应的专项应付款也同步剥离；对于相关调整的支持文件是企业与政府方沟通，列式相关管网资产以及专项应付款的一一对应明细以及金额，向政府方提出剥离支付业务免除的申请，现在请问陈版，如果政府方在这种类似的申请中，批注“同意申请”等类似语句，是否可以作为清产核资审计调整的做账依据？是否需要执行其他替代程序

回答人：chenyiwei
鉴于该类管网的专用性，也是本企业供水的必要基础设施，因此建议考虑完全剥离是否合适？即使法律上完全剥离，会计上是否仍需确认一项对基础设施的使用权资产？